Title: Yverdon-les-Bains, 17.06.2013
Date: 2017-10-18
Modified: 2017-10-18
Authors: Michael Kalbermatten, Rémi Bovard
URL: meetings/2013-06-17
Save_as: meetings/2013-06-17.html
Slug: meetings/2013-06-17
Lang: fr
Status: hidden

### État d'avancement des partenaires

* Cartoriviera
    * Mise en place d'une application pour la gestion de la perturbation du trafic (saisie et consultation)
    * Mise en place en cours d'une application pour la gestion de la planification des chantiers
* SITN-NE
    * Mise en production Internet & mobile il y a trois semaines.
    * Migration Intranet en cours
    * Développement de nouveau plugin LIDAR (cf. présentation ci-dessous)
* Yverdon
    * Intranet en test
    * Internet d'ici l'automne
    * Mobile en production (bons retours)
* Lausanne
    * Rien si ce n'est une utilisation intensive des produits OpenSource (Mapserver, PostGIS) pour notamment la gestion du LIDAR
* Pully
    * Intranet avec une forte montée en charge, création des comptes utilisateurs
    * Mobile: début
    * Edition: début (plan canicule)
* Nyon
    * En formation chez Camptocamp cet été
* WaterGIS web
    * Découvre MapFish. Cherche une solution pour le Canton des Grisons.
* Jura
    * Migration en cours (2 thèmes faits).
* Morges
    * Intranet en production/finalisation
    * Internet, API et mobile d'ici la fin de l'année
* ALPGIS
    * Migration vers la nouvelle version (1.3)
    * Définition de logs d'impression (demande faite à Camptocamp)
* BL
    * Outil de mesure -> mise en place d'un curseur en croix
    * Print -> Impression vectorielle (contact avec Elisabeth Leu - C2C)
    * QueryBuilder -> demande dynamique d'attribut
    * Développement d'une application de gestion de trafic
* VD (bienvenu / willkommen)
    * Depuis 2008, développement de géoportail métier (routes, archéologie, monuments, etc. ~10) sur les technologies ESRI.
    * Migration Geoplanet: les deux solutions (ESRI & c2cgeoportal) convenaient. Le développement de WebSIG va continuer sur les produits ESRI. Le géoportail tout public sera sur c2cgeoportal
    * Les contacts: Gérard Deluche et Sandrine Durler de la DSI, Olivier Travaglini pour l'OIT

### Développements

* Cf. la table de Daniel Gnerre et l'[offre diffusée](https://docs.google.com/spreadsheet/ccc?key=0ApF-z1EakPlddFJyR3JhN3BhMC02Qi1BeU1fME5oQXc#gid=0)
* Snapping
    * Actuellement il n'y a rien de prévu. Camptocamp va devoir prendre contact avec BL pour mettre sur pied une proposition.
* Mobile
    * Les outils de mesure vont devoir être intégrées à l'interface. Camptocamp va faire une proposition dans ce sens au travers de mockups. Une discussion s'en suivra et les partenaires seront informés en temps voulus.

### Identité du groupe (Thomas Czáka)

* Amener une visibilité au groupe
* Créer un nom + logo
* Nouveau graphisme de l'interface: Thomas a fait une demande dans ce sens à une entreprise de graphisme. Marc Riedo se propose aussi pour suivre le tout. Une proposition sera faite prochainement au groupe.
* Avis des partenaires
    * VD: si cela consiste à promouvoir un logiciel -> non, si cela consiste à promouvoir le groupe -> oui
    * Cartoriviera: il faudrait trouver mapfish + quelque chose; le nom ""Mapfish"" étant déjà bien connu / utilisé.
    * Yverdon: un truc court...
* Un document a été créé afin que les partenaires puissent faire des [propositions](https://docs.google.com/spreadsheet/ccc?key=0Amk63aoZqSdVdGxzLVJzc2NnZU0zMHhHeWhJNzh5c3c#gid=0)
